臺灣屏東地方法院刑事判決　　　　　　　100年度易字第261號
公　訴　人　臺灣屏東地方法院檢察署檢察官
被　　　告　許立德
上列被告因違反毒品危害防制條例案件，經檢察官提起公訴（99
年度毒偵字第3069號），被告於準備程序中就被訴事實為有罪之
陳述，經本院告知簡式審判程序之旨，並聽取被告及公訴人之意
見後，合議庭裁定由受命法官獨任進行簡式審判程序，判決如下
：
    主  文
許立德施用第二級毒品，處有期徒刑捌月。
    事  實
一、許立德前於民國94年間因施用毒品案件，經本院以94年度毒
    聲第246 號裁定送勒戒處所觀察、勒戒後，因認無繼續施用
    毒品之傾向，於94年6 月2 日執行完畢釋放出所，並經臺灣
    屏東地方法院檢察署檢察官以94年度毒偵字第1119、1181、
    1354號為不起訴處分確定。復於94年間因竊盜案件，經本院
    以94年度易字第212 號判處有期徒刑9 月確定；又於同年間
    因施用毒品等案件，經本院以94年度訴字第1024號判處有期
    徒刑1 年、8 月，應執行有期徒刑1 年6 月確定；再於95年
    間因詐欺案件，經臺灣臺中地方法院( 下稱臺中地院) 以95
    年度中簡字第1582號判處有期徒刑3 月確定，上開案件接續
    執行，於95年12月25日假釋出監並付保護管束，上開假釋嗣
    經撤銷，執行殘行有期徒刑1 年1 月9 日，嗣前開4 罪經臺
    中地院以97年度聲減字第536 號裁定各減為有期徒刑4 月又
    15日、6 月、4 月、1 月又15日，應執行有期徒刑5 月又15
    日、9 月確定；另於96年間因施用毒品案件，經本院以96年
    度訴字第880 號判處有期徒刑1 年2 月、8 月，應執行有期
    徒刑1 年8 月確定；再於同年間因施用毒品案件，經本院以
    96年度訴字第1000號判處有期徒刑1 年4 月、10月，應執行
    有期徒刑2 年確定，上開4 罪嗣經本院以96年度聲字第1067
    號裁定應執行有期徒刑3 年8 月確定，並與上開殘刑接續執
    行，於99年4 月7 日假釋出監並付保護管束( 未構成累犯)
    。詎其明知甲基安非他命係毒品危害防制條例第2 條第2 項
    第2 款所定之第二級毒品，不得非法持有、施用，仍基於施
    用第二級毒品之犯意，於99年11月1 日晚上11、12時許，在
    其位於屏東縣屏東市潭墘里潭墘35之1 號之住處，以將甲基
    安非他命置於玻璃球內燒烤，吸食所產生煙霧之方式，施用
    第二級毒品甲基安非他命1 次。嗣於99年11月4 日上午11時
    許，經臺灣屏東地方法院檢察署通知採尿，其尿液檢體經送
    驗後，檢出甲基安非他命陽性反應，始查悉上情。
二、案經臺灣屏東地方法院檢察署觀護人告發由臺灣屏東地方法
    院檢察署檢察官偵查起訴。
    理  由
一、本件被告許立德所犯係死刑、無期徒刑、最輕本刑為3 年以
    上有期徒刑以外之罪，其於本院準備程序中就前揭被訴事實
    為有罪之陳述，經受命法官告知簡式審判程序之旨，並聽取
    其與公訴人之意見後，本院認無不得或不宜改依簡式審判程
    序進行之處，爰依刑事訴訟法第273 條之1 第1 項、第284
    條之1 ，合議庭裁定由受命法官獨任進行簡式審判程序，合
    先敘明。
二、上揭犯罪事實，業據被告許立德於本院準備程序及本院審理
    中均坦承不諱( 見本院卷第28頁背面、第35頁) ，而被告於
    臺灣屏東地方法院檢察署觀護室所採集之尿液檢體，經送請
    臺灣檢驗科技股份有限公司檢驗，其結果呈甲基安非他命陽
    性反應，有該公司99年11月22編號KH/2010/B0000000號濫用
    藥物檢驗報告1 紙( 見毒偵卷第3 頁) 在卷可稽，並有屏東
    地方法院檢察署99年度毒執護字第62號施用毒品犯受保護管
    束人尿液檢體監管紀錄表1 紙( 見偵卷第4 頁) 附卷可佐，
    足認被告上開任意性之自白顯與事實相符，堪信為真實。是
    本件事證明確，被告許立德上開施用第二級毒品之甲基安非
    他命之犯行，洵堪認定。
三、按修正之毒品危害防制條例第20條就施用毒品者，祇於「初
    犯」及「5 年後再犯」2 種情形，有其追訴條件之限制，即
    須於初犯經觀察、勒戒或強制戒治釋放後，5 年內均無施用
    毒品之行為，始能認其前所實施之觀察、勒戒或強制戒治已
    足遮斷毒癮，而得於5 年後再犯時，再予適用初犯之規定，
    重行觀察、勒戒等程序。倘5 年內已經再犯，被依法追訴處
    罰，縱其第3 次（或第3 次以上）施用毒品之時間在初犯釋
    放5 年以後，即與「5 年後再犯」之情形有別，且因已於「
    5 年內再犯」，顯見其再犯率甚高，原實施觀察、勒戒或強
    制戒治，已無法收其實效，而無5 年戒斷期之存在，自無再
    經觀察、勒戒及強制戒治之必要，應得逕行追訴處罰。本件
    被告前於94年間因施用毒品案件，經本院以94年度毒聲第24
    6 號裁定送勒戒處所觀察、勒戒後，因認無繼續施用毒品之
    傾向，於94年6 月2 日執行完畢釋放出所，並經臺灣屏東地
    方法院檢察署檢察官以94年度毒偵字第1119、1181、1354號
    為不起訴處分確定。其於前開觀察勒戒執行完畢後5 年內之
    94年間，復因施用毒品案件而經本院以94年度訴字第1024號
    判處有期徒刑1 年、8 月，應執行有期徒刑1 年6 月，嗣經
    臺中地院以97年度聲減字第536 號裁定各減為有期徒刑6 月
    、4 月，應執行有期徒刑9 月確定之事實，有臺灣高等法院
    被告前案紀錄表附卷可查，被告既曾於「5 年內再犯」，且
    經法院判處罪刑確定，則其於99年11月1 日日晚上11、12時
    許，再度因施用第二級毒品甲基安非他命之行為，即非屬該
    條例第20條第3 項所定「5 年後再犯」之情形，檢察官逕行
    依毒品危害防制條例第23條第2 項之規定，予以追訴，應屬
    適法，本院自得依法予以論罪科刑。
四、核被告許立德所為，係犯毒品危害防制條例第10條第2 項施
    用第二級毒品罪。其於施用第二級毒品甲基安非他命前持有
    第二級毒品甲基安非他命之低度行為，已為其施用第二級毒
    品甲基安非他命之高度行為所吸收，應不另論罪。至起訴意
    旨認被告本件所犯應論以累犯乙節，惟按「刑法第47條之累
    犯，係以受有期徒刑之執行完畢，或受無期徒刑或有期徒刑
    一部之執行而赦免後，5年以內再犯有期徒刑以上之罪為成
    立要件；又刑法第79條之1 第1 項規定：「2 以上徒刑併執
    行者，第77條所定最低應執行之期間，合併計算之。」第3
    項規定：「依第1 項合併計算執行期間而假釋者，前條第1
    項規定之期間，亦合併計算之。」；則在2 以上徒刑併合執
    行之情形，經許可假釋出獄者，其報請許可假釋所須最低應
    執行之期間，既合併計算，且假釋之殘刑期間，亦合併計算
    之，其期間即無從區分。從而，不論假釋出獄前所執行之期
    間是否已逾其中一罪之刑期，亦不論嗣後其假釋有無被撤銷
    ，在假釋期間內，均應認為尚未執行完畢，其於執行逾其中
    1 罪之刑期後5 年內之假釋期間，再犯有期徒刑以上之罪者
    ，均不應論以累犯。」最高法院著有94年度臺非字第173 號
    判決可資參照，經查被告固於94年間因竊盜案件，經本院以
    94 年 度易字第212 號判處有期徒刑9 月確定；又於同年間
    因施用毒品等案件，經本院以94年度訴字第1024號判處有期
    徒刑1 年、8 月，應執行有期徒刑1 年6 月確定；復於95年
    間因詐欺案件，經臺灣臺中地方法院( 下稱臺中地院) 以95
    年度中簡字第1582號判處有期徒刑3 月確定，上開案件接續
    執行，於95年12月25日假釋出監並付保護管束，上開假釋嗣
    經撤銷，執行殘行有期徒刑1 年1 月9 日，嗣前開4 罪經臺
    中地院以97年度聲減字第536 號裁定各減為有期徒刑4 月又
    15 日 、6 月、4 月、1 月又15日，應執行有期徒刑5 月又
    15日、9 月確定；另於96年間因施用毒品案件，經本院以96
    年度訴字第880 號判處有期徒刑1 年2 月、8 月，應執行有
    期徒刑1 年8 月確定；再於同年間因施用毒品案件，經本院
    以96年度訴字第1000號判處有期徒刑1 年4 月、10月，應執
    行有期徒刑2 年確定，上開4 罪嗣經本院以96年度聲字第10
    67號裁定應執行有期徒刑3 年8 月確定，並與上開殘刑接續
    執行，於99年4 月7 日假釋出監並付保護管束，已有前開臺
    灣高等法院被告前案紀錄表附卷可按，是以，揆諸前開法律
    意旨，足徵被告本件所犯應非論以為累犯，準此，公訴意旨
    上開所認，尚屬有誤，併予敘明。爰審酌被告前因施用毒品
    經裁定送勒戒處所施以觀察、勒戒，並處以罪刑後，仍未能
    戒斷其施用毒品之惡習，而再次違犯本件施用毒品之罪，足
    見其陷溺已深，惟念及其施用毒品行為僅係戕害一己身心健
    康，並無加害他人，且其於犯罪後於本院審理中已知坦承犯
    行，態度尚可，暨衡及其素行、智識程度、生活狀況等一切
    情狀，量處如主文所示之刑。至檢察官雖具體求處有期徒刑
    1 年，惟本院審酌上揭諸情，認本件上開所量處之刑，應屬
    適當，附此敘明。
據上論斷，應依刑事訴訟法第273 條之1 第1 項、第284 條之1
、第299 條第1 項前段，毒品危害防制條例第10條第2 項，判決
如主文。
本案經檢察官鍾佩真到庭執行職務。
中    華    民    國   100    年    4     月    22    日
                   刑事第一庭  法   官  許瑜容
以上正本證明與原本無異。
如不服本判決應於收受判決後10日內向本院提出上訴書狀，並應
敘述具體理由；其未敘述上訴理由者，應於上訴期間屆滿後20日
內向本院補提理由書（均須按他造當事人之人數附繕本）「切勿
逕送上級法院」。
中    華    民    國   100    年    4     月    22    日
                               書記官  龔惠婷
附錄本案論罪科刑法條全文：
毒品危害防制條例第10條
施用第一級毒品者，處六月以上五年以下有期徒刑。
施用第二級毒品者，處三年以下有期徒刑。